# 求助：缺席定向增发，权益法长期股权投资该如何核算？

提问人：haifanz 时间：2015-05-20 14:13:28
继续求助！

回答人：chenyiwei
根据《企业会计准则第 2 号——长期股权投资（ 2014 年修订）》第十一条：投资方对于被投资单位除净损益、其他综合收益和利润分配以外所有者权益的其他变动，应当调整长期股权投资的账面价值并计入所有者权益。
由于本案例中在B公司增资前净资产中享有份额为 150 ，增资后享有份额减少 5 变为 145 ，所以调整分录是：借：资本公积——其他资本公积 5 ，贷：长期股权投资——其他权益变动 5.
同时应注意了解增资价格低于每股净资产的原因，考虑是否存在减值迹象，是否需计提减值准备。